---
output: github_document
---

# MultiRegR

O objetivo do pacote **MultiRegR** é fornecer uma interface amigável para ajuste de modelos de regressão linear múltipla e geração de gráficos de diagnóstico. Ele permite aos usuários ajustar modelos utilizando uma estimação customizada dos coeficientes, visualizar os valores ajustados versus observados, avaliar os resíduos por meio de QQPlots, histogramas e gráficos ACF, além de realizar predições em novos dados. O pacote é ideal para pesquisadores e praticantes que precisam de uma ferramenta eficiente e customizável para análise de regressão linear no R.

## Instalação

Você pode instalar a versão de desenvolvimento do **MultiRegR** diretamente do GitHub usando o pacote `devtools`:

```{r, eval = FALSE}
# Instale o pacote devtools, se ainda não o tiver
install.packages("devtools")

# Instale o MultiRegR a partir do GitHub
devtools::install_github("https://github.com/udinh0/MultiRegR")
```

## Exemplo de Uso

Abaixo está um exemplo básico mostrando como ajustar um modelo de regressão linear múltipla e gerar gráficos de diagnóstico:

### Ajuste do Modelo de Regressão
Primeiro, crie um conjunto de dados de exemplo e ajuste um modelo de regressão linear múltipla usando a função RegLin():

```{r}
library(MultiRegR)

# Ajustar o modelo de regressão linear múltipla
modelo = RegLin(y ~ x1 + x2, data = exampleData)

# Ver os coeficientes estimados
modelo
```

### Geração de Gráficos de Diagnóstico
Uma vez ajustado o modelo, você pode visualizar diversos gráficos de diagnóstico para avaliar o ajuste do modelo, incluindo os valores ajustados vs. observados, um QQPlot dos resíduos, um histograma dos resíduos e a ACF dos resíduos.

```{r}
plot(modelo)
```

### Fazer Predições em Novos Dados
Você também pode usar o modelo ajustado para predizer valores de novos dados com a função predict_reglin():

```{r}
# Gerar novos dados para predição
novos_dados = data.frame(
  x1 = rnorm(5, 0, 1),
  x2 = rnorm(5, 10, 2)
)

# Fazer a predição dos novos valores
predicoes = predict_reglin(modelo, novos_dados)
print(predicoes)
```


## Problemas ou melhorias
Se você encontrar algum problema ou tiver sugestões de melhorias, sinta-se à vontade para abrir uma issue no repositório do GitHub.
